臺灣高等法院刑事裁定
                                   108年度上訴字第2542號
上  訴  人
即  被  告  張博鈞



選任辯護人  葉慶人律師
            吳尚道律師
            林祐增律師
上列上訴人即被告因詐欺等案件，本院裁定如下：
    主  文
張博鈞羈押期間，自民國壹佰零捌年拾壹月陸日起，延長貳月。
    理  由
一、上訴人即被告張博鈞因詐欺等案件，前經本院於民國108 年
    8 月6 日訊問後，認被告犯罪嫌疑重大，有刑事訴訟法第10
    1 條之1 第1 項第7 款情形，非予羈押顯難進行審判，應予
    羈押而於108 年8 月6 日執行羈押，至108 年11月5 日止，
    羈押期間即將屆滿。
二、按「被告經法官訊問後，認為犯下列各款之罪，其嫌疑重大
    ，有事實足認為有反覆實施同一犯罪之虞，而有羈押之必要
    者，得羈押之：……七、刑法第339 條、第339 條之3 之詐欺
    罪」、「羈押被告，偵查中不得逾2 月，審判中不得逾3月
    。但有繼續羈押之必要者，得於期間未滿前，經法院依第10
    1 條或第101 條之1 之規定訊問被告後，以裁定延長之。在
    偵查中延長羈押期間，應由檢察官附具體理由，至遲於期間
    屆滿之5 日前聲請法院裁定」、「延長羈押期間，偵查中不
    得逾2 月，以延長1 次為限。審判中每次不得逾2 月，如所
    犯最重本刑為10年以下有期徒刑以下之刑者，第一審、第二
    審以3 次為限，第三審以1 次為限」，刑事訴訟法第101條
    之1 第1 項第7 款、第108 條第1 項、第5 項分別定有明文
    。再刑事訴訟法第101 條之1 所規定之預防性羈押，係因考
    慮該條所列各款犯罪，一般而言，對於他人生命、身體、財
    產有重大之侵害，對社會治安破壞甚鉅，且從實證經驗而言
    ，此等犯罪之犯罪行為人大多有一而再、再而三之反覆實施
    之傾向，為避免此種犯罪型態之犯罪行為人，在同一社會環
    境條件下再次興起犯罪意念而反覆為同一犯罪行為，乃以拘
    束其身體自由之方式，避免其再犯，是法院依該條規定決定
    應否予以羈押時，並不須有積極證據證明其確已準備或預備
    再為同一犯罪之行為，僅須由其犯罪之歷程觀察，其於某種
    環境或條件下已經多次再犯該條所列之罪行，而該某種環境
    或條件現尚存在，或其先前犯罪之外在環境或條件尚無明顯
    改善，足以使人相信在此等環境或條件下，被告仍可能有再
    為同一犯罪行為之危險，即可認定其有反覆實施該條犯罪行
    為之虞。又羈押之目的，在於保全刑事偵查、審判及刑之執
    行，或預防被告反覆實施特定犯罪。而羈押之被告，除有刑
    事訴訟法第114 條各款所列情形之一，經具保聲請停止羈押
    不得駁回外，其他犯罪經羈押之被告應否許可停止羈押，事
    實審法院本有斟酌訴訟進行程度及其他情事自由裁量之權（
    最高法院46年台抗字第6 號判例意旨、99年度台抗字第96號
    、第120 號裁定意旨參照）。
三、經查：
(一)被告因詐欺等案件，經臺灣臺北地方法院（下稱臺北地院）
    以107 年度訴字第818 號判決處如原判決附表二所示罪刑，
    應執行有期徒刑3 年，嗣被告對該判決提起上訴，本院於10
    8 年8 月6 日訊問被告後，認被告犯罪嫌疑重大，有刑事訴
    訟法第101 條之1 第1 項第7 款情形，非予羈押顯難進行審
    判，應予羈押而於108 年8 月6 日執行羈押在案。
(二)本院依法訊問被告後，認依被告供述及卷存相關事證，足認
    被告涉犯刑法第339 條之4 加重詐欺取財罪嫌疑重大。又被
    告加入詐欺集團擔任車手，負責依指示持提款卡提領各該詐
    欺贓款之工作，所涉者本質上即為集團式反覆實行之犯罪類
    型。徵諸被告所涉本案犯罪時間為107 年9 、10月間，與所
    屬詐欺集團成員於短時間內為數次加重詐欺行為，被害人數
    眾多（共13罪），依卷內資料既無證據可認被告經濟狀況有
    何變動或改善，於此情形下其透過一定管道加入詐欺集團，
    反覆實施再為同一犯罪之危險性、可能性甚高。勾稽以上，
    有事實及相當理由可認被告有反覆實施同一犯罪之虞，有刑
    事訴訟法第101 條之1 第1 項第7 款之羈押事由。況被告所
    涉本案加重詐欺取財罪非僅對各該被害人造成財產上侵害，
    對社會治安、秩序亦危害重大，影響非輕，而被告所涉本案
    犯行，前經臺北地院以107 年度訴字第818 號判決處如原判
    決附表二所示罪刑，應執行有期徒刑3 年，尚在本院審理中
    ，是依本案訴訟進行之程度，參酌預防性羈押有保護社會安
    全措施之目的，並權衡國家刑事司法權之有效行使、社會秩
    序及公共利益、被告人身自由之私益及防禦權受限制之程度
    ，就其目的與手段依比例原則權衡，認為確保將來可能之後
    續審判或判決確定後之刑罰執行程序得以順利進行，仍有羈
    押必要，尚無從以命被告具保、責付、限制住居等侵害較小
    之手段替代羈押。
四、綜上，經本院訊問被告並審酌全案卷證，認被告仍有刑事訴
    訟法第101條之1第1項第7款之羈押事由，非予繼續羈押，顯
    難進行審判程序及確保日後之執行，有繼續羈押之必要，應
    自108 年11月6 日起延長羈押期間2 月。
據上論斷，應依刑事訴訟法第108 條第1 項、第5 項，裁定如主
文。
中　　華　　民　　國   108    年    10   月    29     日
                  刑事第十八庭  審判長法  官  吳炳桂
                                      法  官  何俏美
                                      法  官  黃紹紘
以上正本證明與原本無異。
如不服本裁定，應於收受送達後五日內向本院提出抗告狀。
                                      書記官  劉育君
中　　華　　民　　國　 108　　年　　10　　月　　29　　日